# 同一控制下企业合并的会计处理

提问人：oyyc2018 时间：2022-07-13 21:19:46
A公司自其最终控制方处取得B公司80%的股权，合并日是 6 月 30 日， 被投资企业于 6 月 25 日进行评估，净资产评估作价 1200 万，企业确定按 1200 _0.8=960_ 万元作为合并对价， _6_ 月 _30_ 日，净资产为 _1000_ 万元，企业确认初始投资成本为 _1000_ 0.8=800万元。
借：长期股权投资 800
借：资本公积——资本溢价 160
贷：银行存款 960
假设资本公积足够冲减。
合并日的抵消分录
借：实收资本 200
借：盈余公积 80
借：未分配利润 720
贷：长期股权投资 800
贷：少数股东权益 200
借：资本公积 640
贷：盈余公积 64
贷：未分配利润 576
目前教材学到的就到这了，应该是对的吧？
我想问的是，1-6月B公司实现的当期净利润在这个时点应该如何考虑？

回答人：chenyiwei
一般抵销分录可以这样处理。或者可以采用更简单的编制方式：
（一般情况下资产负债表和利润表的抵销分录是一并编制的，此处因信息有限，故单独编制资产负债表的抵销分录）
借：实收资本 200 ，贷：资本公积 160 ，贷：少数股东权益 40
借：盈余公积 16 ，借：未分配利润 144 ，贷：少数股东权益 160
借：资本公积 800 ，贷：长期股权投资 800
对于涉及本期利润表的抵销分录，正常情况下只需分出子公司本期净利润中归属少数股权的份额，即借：年初未分配利润，借：少数股东权益，贷：少数股东损益即可。

提问人：oyyc2018 时间：2022-07-20 23:16:02
陈版我想问问哈。这么做了之后，合并角度的盈余公积是母公司盈余公积+子公司的盈余公积-16，那么子公司的盈余公积-16这部分咋处理呢。即母公司的盈余公积+64，这 64 恢复的咋办

回答人：chenyiwei
目前习惯上将合并报表和母公司个别报表层面的盈余公积调整为一致。